【裁判字號】    92,訴,533
【裁判日期】    920909
【裁判案由】    違反毒品危害防制條例
【裁判全文】
臺灣屏東地方法院刑事判決                          九十二年度訴字第五三三號
    公  訴  人  臺灣屏東地方法院檢察署檢察官
    被      告  甲○○
右列被告因毒品危害防制條例案件，經檢察官提起公訴（九十二年度毒偵字第八七一
號），本院判決如左：
    主  文
甲○○連續施用第一級毒品，累犯，處有期徒刑拾月。扣案之注射針筒貳支沒收之。
    事  實
一、甲○○因違反肅清煙毒條例案件，於民國八十五年五月二十四日經本院八十四年
    度訴字第九六九號判處有期徒刑三年二月，於八十五年七月六日確定，於九十年
    八月一日縮短刑期執行完畢。又因施用毒品案件，經本院八十八年度毒聲字第二
    ○六七五號裁定送勒戒處所觀察、勒戒，嗣因有繼續施用傾向，經本院八十八年
    度毒聲字第二三一○號裁定強制戒治，再經本院八十九年度毒聲字第五五一號裁
    定停止強制戒治付保護管束，期滿後經臺灣屏東地方法院檢察署檢察官於八十九
    年十月二十四日以八十九年度戒毒偵字第四四三號不起訴處分確定。詎猶不知悛
    悔，於五年內復基於施用第一級毒品之概括犯意，自九十二年五月初某日起至九
    十二年五月十三日止，約每日一、二次，連續在屏東縣竹田鄉○○村○○路二一
    巷十九號住處內施用第一級毒品海洛因多次。嗣於九十二年五月十四日二十一時
    三十分為警在屏東縣屏東市○○路十九號前查獲，而採集檢體尿液送驗，並扣得
    注射針筒二支。
二、案經屏東縣警察局屏東分局移送台灣屏東地方法院檢察署檢察官偵查起訴。
    理  由
一、右揭犯罪事實，均為被告甲○○坦承不諱。且被告於九十二年五月十四日為警查
    獲當日所採尿液，經檢驗呈嗎啡陽性反應，此有屏東縣衛生局煙毒及麻醉藥品類
    委託檢驗結果通知書一份在卷可稽（見偵查卷第二一頁），且有同日扣案之注射
    針筒二支可資佐證。基此，被告自白核與事實相符，堪予採信。本件事證明確，
    被告犯行洵堪認定，應依法論科。
二、按海洛因為第一級毒品，毒品危害防制條例第二條第二項第一款規定明確；又二
    犯毒品危害防制條例第十條之罪，應視被告曾否經強制戒治期滿或交付保護管束
    期滿，適用第二十條第三項前段或第二十三條第二項前段之規定。被告前因施用
    毒品案件，經本院八十八年度毒聲字第二○六七五號裁定送勒戒處所觀察、勒戒
    ，嗣因有繼續施用傾向，經本院八十八年度毒聲字第二三一○號裁定強制戒治，
    再經本院八十九年度毒聲字第五五一號裁定停止強制戒治付保護管束，期滿後經
    臺灣屏東地方法院檢察署檢察官於八十九年十月二十四日以八十九年度戒毒偵字
    第四四三號不起訴處分確定，有臺灣高等法院被告全國前案紀錄表、臺灣高等法
    院檢察署刑案紀錄簡覆表及法務部在監在押資料表各一份在卷足憑。依前揭說明
    ，被告經觀察、勒戒後，以有繼續施用傾向而令入戒治處所施以強制戒治，嗣經
    停止強制戒治付保護管束，於期滿後，另行基於概括犯意再施用第一級毒品，核
    屬毒品危害防制條例第二十三條第二項前段所規定之情形。核被告所為，係犯毒
    品危害防制條例第十條第一項施用第一級毒品罪，其持有前開第一級毒品之低度
    行為為施用毒品之高度行為所吸收，不另論罪；被告多次施用第一級毒品之犯行
    ，時間緊接、方法相近、觸犯構成犯罪要件相同之罪名，顯係基於概括犯意，應
    依連續犯之規定論以一罪，並依法加重其刑。本件公訴人固僅敘及被告於九十二
年五月初某日至同年五月十日施用第一級毒品海洛因之犯罪事實，而未敘自九十
    二年五月十日起至九十二年五月十三日止連續施用第一級毒品海洛因之部分，惟
    此部分與前開已起訴之犯罪事實，具連續犯之裁判上一罪關係，為起訴效力所及
    ，本院自應併予審理。查被告因違反肅清煙毒條例案件，於八十五年五月二十四
    日經本院八十四年度訴字第九六九號判處有期徒刑三年二月，於八十五年七月六
    日確定，於九十年八月一日縮短刑期執行完畢，有卷附之臺灣高等法院被告全國
    前案紀錄表、臺灣高等法院檢察署刑案紀錄簡覆表及法務部在監在押資料表各一
    份可據，其五年內再犯本件有期徒刑以上之罪，為累犯，應依法遞加重其刑。爰
    審酌被告施用海洛因殘害自身健康，業已坦承犯行，犯後態度尚稱良好，其素行
    非佳、犯罪動機、所生危害等一切情狀，量處如主文所示之刑。另被告於九十二
    年五月十四日為警查獲扣案之注射針筒二支，係其所有供施用海洛因所用之物，
    業據其供承在卷，應依刑法第三十八條第一項第二款規定沒收之。
據上論斷，應依刑事訴訟法第二百九十九條第一項前段，毒品危害防制條例第十條第
一項，刑法第十一條、第五十六條、第四十七條、第三十八條第一項第二款，判決如
主文。
本案經檢察官蔡榮龍到庭執行職務。
中      華      民      國      九十二      年     九     月     九     日
                                      臺灣屏東地方法院刑事第三庭
                                          法  官   洪乙心
右正本證明與原本無異。
如不服本判決應於收受本判決後送達後十日內向本院提出上訴書狀，其未敘述上訴理
由者，並得於提起上訴後十日內向本院補提理由書狀（均須按他造當事人之人數附繕
本 ）「切勿逕送上級法院」
                                          書記官   陳月珍
中      華      民      國      九十二      年     九     月     九     日
附錄本案論罪科刑法條全文：
毒品危害防制條例第十條第一項
施用第一級毒品者，處六月以上五年以下有期徒刑。


司法院資訊處製作；財團法人民間司法改革基金會備份。
